# 电商裂变活动返现操作

提问人：liluoer2 时间：2021-05-17 13:34:52
请教陈版，我司现在有一项推广返现活动：1.通过微信等渠道发布活动链接，引领客户去相关页面下单
2.待交易完成后，客户根据发布的活动要求完成一系列好评等行为，我司通过另一渠道（非销售平台渠道）根据每完成一项活动，返还一部分现金；如所有任务均完成，即可将之前下单产品所支付的现金全额返还（返还现金额最高为下单总额）
该返现行为的具体会计操作为何？
1.直接将返现冲减收入，冲减收入后，相应的成本是否应该一并冲减，直接将发出货物成本计入销售费用，并按实际销售的收入金额确认税金？
2.将该返现作为销售推广，直接确认销售费用，但因为是直接给到客户的，没有发票，所得税需要调增

回答人：chenyiwei
“客户根据发布的活动要求完成一系列好评等行为”实际上是要求客户向本企业提供商品推广服务，根据新收入准则中“应付客户对价”的规定，应将返还款项确认为销售费用处理。但前期已交付的商品仍确认收入和成本。